【裁判字號】    90,小上,135
【裁判日期】    900130
【裁判案由】    給付租金
【裁判全文】
臺灣高雄地方法院民事裁定  九十年度小上字第一三五號
    上  訴  人  丙○○
    法定代理人  甲○○
    送達代收人  乙○○
右當事人間請求給付租金事件，上訴人對於中華民國九十年九月十八日本院鳳山簡易
庭九十年度鳳小字第六四七號第一審判決提起上訴，本院裁定如左：
    主  文
上訴駁回。
第二審訴訟費用由上訴人負擔。
    理  由
一、按對於小額程序之第一審裁判之上訴或抗告，非以其違背法令為理由，不得為之
    。又上訴狀內應記載上訴理由，表明(一)原判決所違背之法令及具體內容。(二)依訴
    訟資料可認為原判決有違背法令之具體事實。民事訴訟法第四百三十六條之二十
    四第二項、同條之二十五，分別定有明文。又所謂判決有違背法令，乃指判決不
    適用法規或適用不當，亦為同法第四百六十八條所明定，且此亦為小額事件之上
    訴程序所準用（民事訴訟法第四百三十六條之三十二第二項參照）。而以判決有
    不適用法規或適用不當為上訴理由時，其上訴狀或理由書應有具體之指摘，並揭
    示該法規之條項或內容，若係成文法以外之法則，應揭示該法則之旨趣，倘為司
    法院解釋或最高法院之判例，則應揭示該判解之字號或其內容，如依民事訴訟法
    第四百六十九條所列第一款至第五款事由提起上訴時（第六款未準用，參照同上
    民事訴訟法第四百三十六條之三十二第二項規定），其上訴狀或理由書應揭示合
    於該條款之事實，上訴理由狀如未依此項方法表明者，即難認為已對原判決之違
    背法令有具體之揭示，其上訴自難認為合法（最高法院七十一年台上字第三一四
    號判例要旨參照）。
二、經查，本件上訴人對第一審小額判決提起上訴，其上訴意旨略以：本件租金幾十
    年來至民國八十八年止，均由被上訴人派員到高雄縣大寮鄉琉球村二十八鄰鄰長
    家收取，然卻於八十九年度不派員前來收取，反逕行提起本件訴訟，又八十八年
    度之租金係新台幣（下同）九千多元，何以八十九年度之租金竟漲到一萬多元，
    凡此情形均令人不解，爰聲明上訴等語。茲核其上訴理由僅就原審審酌之結果泛
    指原判決認事用法均屬不當，而聲明不服，惟並未表明原判決所違背之法令及具
    體內容為何，及依訴訟資料可認為原判決有違背法令之具體事實，其上訴自屬不
    合法，爰不經言詞辯論，駁回其上訴。
據上論結，本件上訴為不合法，依民事訴訟法第四百三十六條之三十二第二項、四百
四十四條第一項前段、第九十五條、第七十八條，裁定如主文。
中      華      民      國      九十    年      一      月     三十     日
                              臺灣高雄地方法院民事庭
~B審判長法官  沈建興
~B法      官  官信成
~B法      官  莊松泉
右為正本係照原本作成。
本裁定不得抗告。
~B書  記  官  林誠桂
中      華      民      國      九十    年      一      月     三十     日


司法院資訊處製作；財團法人民間司法改革基金會備份。
